【裁判字號】    90,基簡,177
【裁判日期】    900508
【裁判案由】    第三人異議之訴
【裁判全文】
臺灣基隆地方法院宣示判決筆錄  九十年度基簡字第一七七號
    原      告  甲○○
    法定代理人  乙○○
右當事人間九十年度基簡字第一七七號第三人異議之訴事件於中華民國九十年五月八
日下午四時在本院民事第九法庭公開宣示判決出席職員如左：
                法      官  蔡岱霖
                法院書記官  范育誠
                通      譯  林玉梅
朗讀案由兩造均未到
法官朗讀主文宣示判決，並諭知將判決主文、所裁判之訴訟標的及其理由要領，記載
於後：
    主    文
原告之訴駁回。
訴訟費用由原告負擔。
    事實及理由要領
甲、兩造聲明及陳述要旨：
一、原告部分：原告主張訴外人即被告之債務人任善親於第一商業銀行股份有限公司
    （以下簡稱第一銀行）之活期存款新台幣（下同）三十萬八千六百七十七元，本
    係原告所有，乃訴外人任善親自原告每月寄予父母之款項中取其部分轉存至其帳
    戶內，供作原告姪子任佑廷之教育費，被告不察而聲請予以強制執行，爰訴請將
    本院九十年度執字第六三號強制執行事件，就原告所有轉存於債務人任善親第一
    銀行活期存款帳戶內之存款債權金額三十萬八千六百七十七元所為之強制執行程
    序，應予撤銷。
二、被告部分：被告抗辯原告與其親屬間之財務往來與被告無關，被告係對於訴外人
    即執行債務人任善親之存款債權聲請執行，請求駁回原告之訴。
乙、理由要領：
一、按金融機關與客戶間之活期存款契約，具有民法第六百零二條消費寄託法律關係
    之性質，最高法院五十七年台上字第二九六五號判例可資參照。被告就訴外人任
    善親即本院九十年度執字第六三號強制執行事件執行債務人與第三人第一銀行間
    因消費寄託存款法律關係所生之債權聲請執行，經本院以基院政民執清字六三字
    第○六九三三號執行命令准許執行債權人即被告向該第三人即第一銀行收取債權
    ，原無不妥，業經本院依職權調取本院九十年度執字第六三號強制執行事件卷宗
    核閱屬實。
二、按信託，除法律另有規定外，應以契約或遺囑為之；受託人因信託行為取得之財
    產權為信託財產；受託人因信託財產之管理、處分、滅失、毀損或其他事由取得
    之財產權，仍屬信託財產；對信託財產不得強制執行；違反前項規定者，委託人
    、受益人或受託人得於強制執行程序終結前，向執行法院對債權人提起異議之訴
    。信託法第二條、第九條、第十二條第一項前段、第二項分別定有明文。又按當
    事人主張有利於己之事實者，就其事實有舉證之責任；民事訴訟法第二百七十七
    條前段亦定有明文。原告起訴主張訴外人任善親於第一銀行之活期存款三十萬八
    千六百七十七元，本係原告所有，乃訴外人任善親自原告每月寄予父母之款項中
    取其部分轉存至其帳戶內，供作原告姪子任佑廷之教育費等語；被告否認其真正
    。經查：
    (一)原告與訴外人任善親之間就原告姪子任佑廷之教育費有否信託關係之存在，未
      經原告提出何信託契約為證；又原告所提出之便條一紙，僅係原告單方之意思
      表示，且依該便條之右下角所載之印製時期為八十一年十一月，原告書立該便
      條之日期卻為八十一年五月三十一日，該便條之真實性實屬可疑。
    (二)原告提出之訴外人王碧珠、任積麟之郵政存簿儲金存款簿各一冊、原告之華僑
      銀行存摺一本及匯款單十一紙，固係原告多次匯款予其父母任積麟、王碧珠之
      憑據，惟尚難認訴外人任善親已按月自原告匯予任積麟、王碧珠之款項中抽取
      金額轉入訴外人任善親之帳戶內。
    (三)又原告所稱之教育費用乃屬繼續性之消費，縱原告已為是項支付，亦應已因教
      育消費而支用，難認有系爭金額三十萬八千六百七十七元之高額節餘仍存於訴
      外人任善親之帳戶內。
    (四)綜上，原告依其所提出之證據，不能證明其與與訴外人任善親之間就系爭金額
      三十萬八千六百七十七元之第一銀行存款，有何足以排除被告強制執行權利之
      信託關係存在。
三、從而，原告請求本院九十年度執字第六三號強制執行事件，就原告所有轉存於債
    務人任善親第一銀行活期存款帳戶內之存款債權金額三十萬八千六百七十七元所
    為之強制執行程序應予撤銷，並無理由，不應准許。
中      華      民      國    九十      年      五      月      八      日
~B臺灣基隆地方法院基隆簡易庭
~B        法院書記官  范育誠
~B        法      官  蔡岱霖
右正本證明與原本無異。
本筆錄正本之送達，與判決正本之送達，有同一效力。
對於本件判決如有不服，應於收受送達後二十日內向本院提出上訴書狀，上訴於本院
合議庭，並按他造當事人之人數附具繕本。
中      華      民      國    九十      年      五      月      十四    日
~B        法院書記官  范育誠


司法院資訊處製作；財團法人民間司法改革基金會備份。
